【裁判字號】    88,交易,262
【裁判日期】    890308
【裁判案由】    過失致死
【裁判全文】
臺灣士林地方法院刑事判決                        八十八年度交易字第二六二號
    公  訴  人  臺灣士林地方法院檢察署檢察官
    被      告  甲○○
右列被告因過失致死案件，經檢察官提起公訴（八十八年度偵字第八九九三號），本
院判決如左：
    主  文
甲○○因過失致人於死，處有期徒刑伍月，如易科罰金，以參佰元折算壹日，緩刑參
年。
    事  實
一、甲○○於民國八十八年七月三十日上午十一時四十分許，駕駛車號ＳＹ─一二九
    九號自用小客車，沿台北縣汐止市新台五線由汐止往基隆方向行駛，途經新舊台
    五線交叉路口，欲右轉時，本應注意汽車行駛至交叉路口時，轉彎車應讓直行車
    先行，且依當時情形並非不能注意，竟疏於注意而貿然右轉，致其車之右後方撞
    及當時以時速六十公里速度直行至該路口，由乙○○所騎附載其妻黃良琴之ＧＮ
    Ｅ─六一○號機車，使黃良琴因而倒地後顱內出血，經送醫急救延至同年八月十
    二日不治死亡。
二、案經基隆市警察局第三分局報請臺灣士林地方法院檢察署檢察官偵查起訴。
    理  由
一、訊據被告甲○○對於在前揭時、地駕駛車號ＳＹ─一二九九號自用小客車，與乙
    ○○及被害人黃良琴二人所乘坐之ＧＮＥ─六一○號機車發生撞擊，黃良琴因而
    死亡之事實均供承不諱，並有道路交通事故調查報告表、車禍現場照片數幀在卷
    足資佐證。且黃良琴確係因本件車禍致顱內出血而死亡，亦經臺灣士林地方法院
    檢察署檢察官督同法醫師相驗屬實，有勘驗筆錄、相驗屍體證明書、驗斷書及屍
    體照片數幀附卷可憑。按汽車行駛至交叉路口，轉彎車應讓直行車先行，道路交
    通安全規則第一百零二條第一項第六款定有明文，此為一般之交通常識與經驗法
    則，當為被告駕駛汽車所應注意之事項。被告駕駛汽車行經上開肇事地點，自應
    注意前揭道路交通安全規則，且依卷附道路交通事故調查報告表及其上所繪現場
    圖所示，該路段限速限制為四十公里，天侯晴，有日間自然光線、路面乾燥並無
    障礙、缺陷及障礙物等情，又無不能注意之情事，竟疏於注意貿然右轉以致肇事
    ，致黃良琴因而受傷不治死亡，則被告就本件車禍之發生為有過失至明。況本件
    經本院依職權送台灣省基宜區車輛行車事故鑑定委員會鑑定結果，亦認被告駕駛
    前開車輛行經該交叉路口右轉時，未注意同向右側狀況為肇事原因之一，有該會
    八十九年一月三十一日基宜鑑字第八九○○三六號鑑定意見書及函各一件附卷可
    稽。至被告於本院審理中辯稱黃良琴之夫乙○○當時係以時速六十公里超速駕駛
    ＧＮＥ─六一○號機車，對於此次車禍之發生，亦與有過失云云，惟查，雖乙○
    ○於檢察官訊問時坦承當時車速為六十公里左右（見八十八年八月十三日之檢察
    官勘驗筆錄），顯已超過該路段四十公里時速之限制，且經前開鑑定委員會鑑定
    認為車禍肇事之次因，然按刑法上所謂之「過失」，係指行為人雖非故意，但按
    其情節應注意，並能注意，而不注意者而言，本件被害人之家屬縱令與有過失，
    仍無法減免被告應有之注意義務程度，因此本件被告仍難辭過失之罪責。又被害
    人黃良琴確因本件車禍受傷不治死亡，與被告之過失行為間，具有相當因果關係
    ，事證明確，被告犯行堪予認定，應依法論科。
二、核被告所為，係犯刑法第二百七十六條第一項過失致人於死罪。爰審酌被告車禍
    肇事之過失程度、所生之危害、被害人家屬之過失程度、被告於事後已與被害人
    家屬成立民事和解並賠償計新台幣二百三十萬元，有台南縣佳里鎮調解委員會調
    解筆錄影本一份附卷足憑，犯罪後坦承犯行、態度尚佳及其他一切情狀，量處如
    主文所示之刑，並諭知易科罰金折算之標準。又被告前未曾受有期徒刑以上刑之
    宣告，有台灣高等法院檢察署刑案紀錄簡覆表附卷可查，經此教訓，應知警惕，
    當無再犯之虞，本院認以暫不執行刑罰為適當，爰併諭知緩刑三年，以勵自新。
據上論斷，應依刑事訴訟法第二百九十九條第一項前段，刑法第二百七十六條第一項
、第四十一條、第七十四條第一款，罰金罰鍰提高標準條例第一條前段、第二條判決
如主文。
本案經檢察官李學玨到庭執行職務。
中      華      民      國      八十九      年      三      月    八    日
                                臺灣士林地方法院刑事第一庭
                                    法  官  林  政  佑
右正本證明與原本無異。
如不服本判決，應於判決送達後十日內，向本院提出上訴狀。
                                    書記官  陳  珮  茹
中      華      民      國      八十九      年      三      月    八    日
附錄本案論罪科刑法條全文
刑法第二百七十六條第一項
因過失致人於死者，處二年以下有期徒刑、拘役或二千元以下罰金。


司法院資訊處製作；財團法人民間司法改革基金會備份。
